【裁判字號】    89,易,483
【裁判日期】    891207
【裁判案由】    竊盜
【裁判全文】
臺灣宜蘭地方法院刑事判決                          八十九年度易字第四八三號
    公  訴  人  臺灣宜蘭地方法院檢察署檢察官
    被      告  甲○○
右列被告因竊盜案件，經檢察官提起公訴（八十九年度偵字第二五四一號），本院判
決如左：
    主  文
甲○○竊盜，未遂，處有期徒刑伍月。
    事  實
一、甲○○甫於民國八十九年七月四日，因竊盜案件經本院判處有期徒刑四月，緩刑
    二年確定，詎仍不知悛悔，復意圖為自己不法所有，於八十九年九月七日二十三
    時三十分許，在宜蘭縣宜蘭市○○○路四四八巷十八弄地下室，將蘇麗卿所有車
    牌號碼ＧＶＱ─五一０號機車之坐墊扳起，著手在該機車置物箱內搜尋財物，然
    因聲響過大而遭當地守望相助隊員乙○○、林金樹、林吉祥、林正松等四人發覺
    ，而無法遂其竊盜犯行。嗣經乙○○報警後為警當場查獲。
二、案經宜蘭縣警察局宜蘭分局報告臺灣宜蘭地方法院檢察署檢察官偵查起訴。
    理  由
一、訊據被告甲○○固不否認確於右揭時地為警當場查獲，惟矢口否認有何竊盜犯行
    ，辯稱：當天酒後神智不清，不記得自己所為何事等語。然查，右揭事實，業據
    被害人蘇麗卿及現場目擊證人乙○○、林吉祥、林金樹、林正松分別於警訊及偵
    查中到庭結證屬實，況證人乙○○、林吉祥、林金樹、林政松均證稱：被告遭其
    等發現時，猶以至案發大樓訪友為藉口欲行搪塞，但見其所言不為其等採信並表
    示欲報警處理時，即迅速向外逃逸，經其等將之制服始未得逞等語綦詳，可知被
    告於案發時，尚具羅織藉口伺機逃逸之能力，顯見其精神狀態及判斷能力均無受
    酒類之影響支配，其著手實施竊盜犯行，應仍係基於自由意志之指揮下所為，其
    前開辯詞，要屬犯後狡言圖卸之語，委無足採。本件事證明確，犯行堪予認定。
二、核被告甲○○業已動手扳起被害人前開機車坐墊，在該機車置物箱中搜尋財物，
    顯已著手為竊盜行為之實施，破壞被害人對其財物之支配力，所為係犯刑法第三
    百二十條第一項竊盜罪。惟被告雖已著手，惟尚未將所搜尋之財物置於己身實力
    支配下，造成被害人財產法益遭受侵害之結果，是其竊盜犯行即屬未遂，應依同
    條第三項未遂犯之規定處斷，且爰依同法第二十六條前段之規定，按既遂犯之刑
    度減輕其刑。審酌被告甫於八十九年七月間，因竊盜案件經本院簡易庭判處有期
    徒刑四月，緩刑二年確定，此有臺灣高等法院被告全國前案紀錄表一份附卷可參
    ，竟完全不知悛悔，旋又在外犯案，惡性匪淺，確有對之科以較長刑期之必要，
    方足保障他人之財產法益。又參以其到庭猶飾詞狡辯，未見悔意等一切情狀，量
    處如主文所示之刑，以資警懲。
據上論結，應依刑事訴訟法第二百九十九條第一項前段，刑法第三百二十條第一項、
第三項、第二十六條前段，罰金罰鍰提高標準條例第一條前段，判決如主文。
本案經檢察官林吉泉到庭執行職務。
中    華    民    國      八十九      年      十二      月      七      日
                                    臺灣宜蘭地方法院刑事第二庭
                                           法  官  陳  嘉  年
右正本證明與原本無異。
如不服本判決，應於判決送達後十日內向本院提出上訴狀。(應附繕本)
                                           書記官  詹  玉  惠
中    華    民    國      八十九      年      十二      月      八      日
附錄本案論罪科刑法條全文
刑法第三百二十條第一項、第三項
意圖為自己或第三人不法之所有，而竊取他人之動產者，為竊盜罪，處五年以下有期
徒刑、拘役或五百元以下罰金。
前二項之未遂犯罰之。


司法院資訊處製作；財團法人民間司法改革基金會備份。
